---
sidebar_position: 5
---

# Ata da reunião do dia 06/02/2025

## <a>1. Data, Horário, Duração e Local</a>

As informações sobre data, horário, duração e local estão detalhadas a seguir:

- **Data:** 06/02/2025
- **Horário de início:** 10:10
- **Duração aproximada:** 20 minutos
- **Local:** Presencial, sala de aula


## <a>2. Participantes</a>

Segue abaixo na tabela 1 a relação de presença dos participantes.

<center>

**Tabela 1**- Participantes

| Nome                                 | Presença |
| ------------------------------------ | -------- |
| Necivaldo Amaral Pinto Junior        | Presente |
| Paulo Henrique Melo Souza            | Presente |
| Rodrigo Wendrel Ferreira de Oliveira | Presente |
| Weverton Rodrigues da Costa Silva    | Presente |

</center>


## <a>3. Pontos de Discussão Importantes</a>

Os principais pontos discutidos durante a reunião foram:
1. Estrutura do documento da entrega final:
- Debate sobre a organização dos tópicos e a divisão das responsabilidades entre os membros do grupo.
- Distribuição dos 12 tópicos da entrega final para cada integrante.

2. Revisão da entrega anterior:
- Necessidade de padronização dos gráficos em algumas listas de verificação.
- Ajuste de fontes e imagens de referência para os itens das listas de verificação.

## <a>4. Decisões</a>

As seguintes decisões foram tomadas durante a reunião:
- Cada integrante ficou responsável por um conjunto de 3 tópicos específicos dentro da estrutura do documento final .
- A padronização dos gráficos será feita conforme o modelo acordado, garantindo uniformidade entre os diferentes documentos.
- As fontes e imagens de referência serão ajustadas para melhor apresentação dos itens das listas de verificação.
- Todos os membros devem concluir suas partes dentro do prazo estabelecido para garantir tempo hábil de revisão antes da entrega final.

## Histórico de Versão

| Versão | Data | Autor(es) | Descrição | Data de Revisão | Revisor(es) |
|:---:|:---:|---|---|:---:|---|
| 1.0 | 06/02/2025 | [Weverton Rodrigues](https://github.com/vevetin)  | Criação da Ata da Reunião | 10/02/2025 | [Necivaldo Amaral](https://github.com/junioramaral22), [Paulo Henrique](https://github.com/paulomh) e [Rodrigo Ferreira](https://github.com/rodwendrel) |